臺灣基隆地方法院刑事判決　　　　　　　100年度易字第424號
公　訴　人　臺灣基隆地方法院檢察署檢察官
被　　　告　林士峰
上列被告因詐欺案件，經檢察官聲請以簡易判決處刑（臺灣基隆
地方法院檢察署100 年度偵字第2677號）及移送併案審理（臺灣
桃園地方法院檢察署100 年度偵字第22417 號），本院受理後（
原簡易庭案號：100 年度基簡字第1064號）認為不宜逕以簡易判
決處刑，適用通常程序審理，判決如下：
    主  文
林士峰無罪。
    理  由
一、聲請簡易判決處刑意旨略以：被告林士峰雖可預見提供自己
    帳戶予他人使用，可能因此供不法詐騙份子利用以詐術使他
    人將款項匯入後，再予提領使用，因而幫助他人從事詐欺取
    財之犯罪，竟基於幫助他人詐欺取財之不確定故意，於民國
    100 年4 月6 日，在基隆火車站對面之漢堡王速食店，將其
    所開立之中華郵政七堵郵局（下稱七堵郵局）帳戶（帳號00
    000000000000000 號）及永豐商業銀行汐止樟樹分行（下稱
    永豐銀行）帳戶（帳號00000000000000002 號）之提款卡，
    交給真實姓名年籍不詳之男子，該男子取得前開帳戶後，隨
    即轉交所屬之詐騙集團，被告又於電話中，將前開帳戶之提
    款卡密碼告知該集團成員，該集團成員即基於詐欺取財之犯
    意，而有下列犯行：(一)於100 年4 月13日某時許，撥打電話
    予徐子晴，向徐子晴謊稱因先前在網路商店購物後，到便利
    商店取貨時，誤將付款方法簽訂為分期付款，因此要求徐子
    晴至提款機操作，事實上該操作內容為轉帳，徐子晴因而陷
    於錯誤，依指示至提款機操作後，於同日下午5 時39分許，
    轉帳新臺幣（下同）29,989元至上開七堵郵局帳戶；(二)於10
    0 年4 月13日晚上6 時44分許，撥打電話予黎俊宗，向黎俊
    宗謊稱先前在網路購物時，因作業疏失，將會導致帳戶每月
    自動扣款，而要求黎俊宗至提款機操作取消，事實上該操作
    內容為轉帳，黎俊宗因而陷於錯誤，依指示至提款機操作後
    ，於同日晚上7 時8 分許至28分許，分別轉帳14,998元、1
    元、1 元、1 元至上開永豐銀行帳戶。嗣徐子晴及黎俊宗發
    覺有異，經報警後循線查獲，始知上情，因認被告涉犯刑法
    第30條第1 項、第339 條第1 項之幫助詐欺取財罪嫌。
二、按犯罪事實應依證據認定之，無證據不得認定犯罪事實；不
    能證明被告犯罪或其行為不罰者應諭知無罪之判決，刑事訴
    訟法第154 條第2 項、第301 條第1 項分別定有明文。苟積
    極證據不足為不利於被告事實之認定時，即應為有利於被告
    之認定，更不必有何有利之證據，亦不能以推測或擬制之方
    法以為裁判之基礎（最高法院30年上字第816 號、40年台上
    字第86號判例意旨參照）。另按認定犯罪事實所憑之證據，
    雖不以直接證據為限，間接證據亦包括在內，然而無論直接
    或間接證據，其為訴訟上之證明，須於通常一般之人均不致
    有所懷疑，而得確信其為真實之程度者，始得據為有罪之認
    定（最高法院76年台上字第4986號判例意旨參照）。又按刑
    事訴訟法第161 條已於91年2 月8 日修正公布，其第1 項規
    定：檢察官就被告犯罪事實，應負舉證責任，並指出證明之
    方法。因此，檢察官對於起訴之犯罪事實，應負提出證據及
    說服之實質舉證責任。倘其所提出之證據，不足為被告有罪
    之積極證明，或其指出證明之方法，無從說服法院以形成被
    告有罪之心證，基於無罪推定之原則，自應為被告無罪判決
    之諭知（最高法院92年台上字第128 號判例意旨參照）。
三、檢察官認被告林士峰涉犯幫助詐欺取財罪嫌，係以：上揭犯
    罪事實，業經被害人徐子晴及黎俊宗於警詢時指述歷歷，復
    有被告七堵郵局及永豐銀行帳戶開戶資料、交易明細及自動
    櫃員機交易明細表在卷可稽。而金融存款帳戶，事關存戶個
    人財產權益之保障，具有高度之專屬性、私密性，除非本人
    或與本人具密切之關係者，難認有何理由可自由流通使用該
    金融卡及密碼，一般人亦均應妥為保管，此係吾人日常生活
    經驗與事理。且近來新聞媒體及金融機構，對於犯罪集團大
    量收購、借用帳戶使用，藉此逃避查緝，並勸阻民眾勿任意
    出售、借用帳戶之情事，均已強力宣導多時，被告為成年人
    ，對社會環境有相當接觸，就金融存款帳戶之管理應有相當
    認識及生活經驗。若被告果係應徵工作，依常情只須繳交履
    歷表及身分證件，最多告諸求才者其存款帳戶之銀行及戶名
    帳號，以供存入薪資之用而已，何須將其金融卡與密碼交付
    他人，此實與一般應徵求職之常情有悖。然被告竟甘冒金融
    卡遭有心人士作為犯罪工具利用之危險，將帳戶之金融卡交
    付與真實姓名年籍不詳之成年人使用，並將金融卡密碼告知
    詐騙集團成員，其應可預見該提款卡係供隱瞞資金流程及行
    為人身分，以從事詐欺犯罪使用，而為詐欺取財收取被害人
    匯入款項之帳戶無誤。是以，被告於交付上開提款卡予該詐
    騙集團後，被害人遭詐騙集團詐騙，顯不違背被告之本意，
    而具有幫助該詐騙集團實行詐欺犯罪之幫助故意。是被告上
    揭所辯，不足採信，其犯嫌已堪認定等語，為主要論據。
四、訊據被告林士峰坦承於上開時間、地點，將上開七堵郵局及
    永豐銀行帳戶之提款卡交給真實姓名年籍不詳之男子，另在
    電話中告知對方提款密碼等情，惟堅決否認有何幫助詐欺取
    財犯行，辯稱：當初需要一份工作，我在104 人力銀行網站
    上刊登履歷求職，有人打我的手機0000000000與我聯絡，自
    稱八大行業的某經理，說他們要徵內勤助理，工作是接電話
    、派小姐，月薪3 萬元，公司在火車站附近，他們是從104
    人力銀行網站看到我，問我有無意願，我就相信他是徵才廠
    商，他說他們是每天匯錢給我，要先測試我的帳戶是不是問
    題帳戶，問我有無渣打銀行的帳戶，但我沒有，他就問我有
    無郵局帳戶，又說了幾家銀行的帳戶，包括永豐銀行，我說
    有郵局和永豐銀行帳戶，他就要求我帶郵局、永豐銀行帳戶
    存摺影本及提款卡、身分證影本去基隆火車站找一位司機面
    試，我到了20分鐘後司機才出現，等待期間有打電話聯絡，
    見面後他叫我把3 份影本及提款卡交給他，拿了就走，當下
    沒跟我要密碼，只說晚一點經理會打給我，當天晚上自稱某
    經理的人打給我，說他們有匯2 千元到我的戶頭，叫我提供
    密碼，他們要把錢領出來當作測試，我急著找工作，沒有想
    太多，就跟他說密碼，經理並叫我2 天後的早上7 點到漢堡
    王門口等司機，司機會接我去上班，那一天我有去，但等不
    到人，我打電話聯絡對方，但都沒有人接，之後我一共打了
    4 、5 天的電話，接電話的不是同一個人，都說經理在忙或
    是還沒有來，後來我找到別的工作就忘了這件事，直到100
    年5 月18日我去七堵華南銀行存款，發現存不進去，銀行說
    我的帳戶有問題，我才知道帳戶被警示，對方都是打我的手
    機0000000000與我聯絡，一開始打給我的電話號碼我忘了，
    他留給我回撥的電話號碼是0000000000，我認為我是被騙的
    ，完全沒有想到對方的目標可能是取得帳戶使用權去詐騙別
    人的金錢等語。
五、經查：
  (一)上開七堵郵局及永豐銀行帳戶，分別係被告林士峰向七堵郵
    局及永豐銀行申請開立，被告於100 年4 月6 日，在基隆火
    車站對面之漢堡王速食店前，將上開二帳戶之提款卡交給真
    實姓名年籍不詳之男子，另在電話中告知對方提款密碼嗣有
    徐子晴、黎俊宗分別遭不詳詐騙集團成員以前述手法電話詐
    騙而陷於錯誤，依循對方指示，操作自動櫃員機轉帳前述金
    額至上開七堵郵局及永豐銀行帳戶內，均旋遭提領一空等情
    ，有被告之自白供述、被害人徐子晴及黎俊宗之指述、郵政
    自動櫃員機交易明細表5 紙、七堵郵局帳戶之儲金人紀要、
    最近交易資料、客戶基本資料各1 份、永豐銀行帳戶之開立
    帳戶申請書、客戶基本資料表、往來明細資料表各1 份、內
    政部警政署反詐騙諮詢專線紀錄表2 紙、新北市政府警察局
    淡水分局中山路派出所及苗栗縣警察局苗栗分局南苗派出所
    受理詐騙帳戶通報警示簡便格式表、受理刑事案件報案三聯
    單各1 紙等證據在卷可憑。然此等客觀事實，僅足以證明「
    對上開被害人犯詐欺取財罪之詐騙集團成員，持有被告所有
    之上開帳戶提款卡，並從被告口中得知提款密碼」、「上開
    帳戶確遭詐騙集團利用作為詐欺取財所得贓款之入帳帳戶」
    ，尚無法據以推論「被告於提供上開帳戶之提款卡及密碼予
    他人時，必有容任他人利用上開帳戶詐欺取財而幫助犯罪之
    故意」。
  (二)被告自警詢、偵查至本院審理時，始終供稱其係在104 人力
    銀行網站刊登履歷求職，有人來電表示在該網站看到其履歷
    資料，可提供工作機會，要求於面試時交付存摺影本、提款
    卡等物品，事後又在電話中要求告知密碼以測試能否提款，
    其誤信對方為徵才廠商，因急著找工作，才會依對方指示交
    付提款卡並告知密碼等情。觀諸一零四資訊科技股份有限公
    司於100 年9 月27日回覆本院函之說明及所附資料，被告確
    曾於96年9 月19日在該公司設置之「104 人力銀行網站」（
    網址為http://www.104.com.tw ）註冊成為會員，並登錄求
    職履歷，此後亦多次登入該網站修改其履歷及查閱面試廠商
    職務紀錄，其所刊登供徵才廠商聯絡之行動電話號碼即為00
    00000000（100 年度基簡字第1064號卷【下稱基簡卷】第50
    至58頁），足見一般有徵才需求之廠商，非無可能在104 人
    力銀行網站瀏覽被告之履歷後，撥打0000000000號行動電話
    聯絡被告洽談應徵面試相關事宜。其次，於100 年4 月間另
    有江靖宸、徐嘉駿二人，因曾在104 人力銀行網站刊登履歷
    求職，接獲使用「0000000000」號行動電話、自稱「張經理
    」或「張先生」之人來電，表示可提供接送司機等工作機會
    ，再以審核信用狀況、測試能否提款為由，要求交付存摺影
    本、提款卡及密碼，致其等陷於錯誤，將存摺影本、提款卡
    及密碼交予不詳之人，個人帳戶遂遭詐騙集團利用作為對不
    特定民眾詐欺取財所得贓款之入帳帳戶等事實，有臺灣士林
    地方法院檢察署100 年度偵字第7550、8972號不起訴處分書
    及臺灣板橋地方法院檢察署100 年度偵字第16718 、18242
    號不起訴處分書附卷可稽（基簡卷第42至44、62至66頁），
    被告所述交付提款卡及密碼之情節，與江靖宸、徐嘉駿二人
    遭騙取提款卡及密碼之過程極為進行，且根據本院調取之00
    00000000號行動電話雙向通聯紀錄，可知被告曾先後於100
    年4 月12日12時54分、13時29分、14時43分、14時52分、14
    時56分、16時24分、17時18分、100 年4 月13日12時45分、
    12時49分，接獲詐騙江靖宸、徐嘉駿二人之人所使用「0000
    000000」號行動電話來電，通話時間自24秒至495 秒不等，
    又分別於100 年4 月12日16時19分、100 年4 月15日12時27
    分、16時1 分、100 年4 月16日13時32分、100 年4 月18日
    12時7 分，撥打該「0000000000」號行動電話，通話時間自
    18秒至37秒不等，上開資料顯示係對方於100 年4 月12日主
    動來電聯絡被告，最初二通電話通話時間最長，被告通話位
    置原在基隆市七堵區（即其住處附近），當日下午曾轉移到
    基隆市仁愛區（即基隆火車站附近），被告回撥一通電話，
    嗣又回到基隆市七堵區，自100 年4 月15日起均係被告主動
    去電，通話時間亦短暫等客觀情狀，概與被告所辯吻合（基
    簡卷第8 至9 頁）！綜上事證，被告之遭遇顯有可能與江靖
    宸、徐嘉駿二人雷同，即接獲使用0000000000號行動電話之
    人來電，以在104 人力銀行網站看到其等求職履歷，可提供
    工作機會，應徵須交付提款卡及密碼以供審核、測試等說詞
    哄騙遊說，因求職心切、疏於提防而依對方指示交付提款卡
    及密碼，方使個人帳戶落入詐騙集團之掌控，得以成為詐欺
    取財贓款之入帳帳戶，被告所辯求職受騙等情應非子虛，可
    以採信（被告雖供稱於「100 年4 月6 日」交付提款卡及告
    知密碼，參諸其與對方通話時間均在100 年4 月12日以後，
    且被害人徐子晴、黎俊宗均係於100 年4 月13日始遭電話詐
    騙匯款等情，堪認被告實際交付提款卡及告知密碼之日，應
    為通話最密集且被告曾前往基隆火車站附近之100 年4 月12
    日，故被告先前之記憶有誤，然此尚不影響被告就交付提款
    卡及告知密碼原因所持辯解之可信度，附此敘明）。
  (三)儘管104 人力銀行網站首頁右下角有一「104 面試安全求職
    禮儀：104 提醒您注意求職安全。提醒您，求職面試勿失約
    ，勿交付提款卡及密碼、信用卡、身分證於他人，不繳費、
    不購買服務或產品」之連結，下方另有一「求職安全」之連
    結，連結內容略為提醒求職者勿將金融卡等重要個資卡片交
    給求職公司保管、勿將卡片密碼告知他人，防止個人資料外
    洩或發生盜領、盜刷等詐騙案件，甚至淪為犯罪集團之洗錢
    工具（本院卷第17至19頁），依照一零四資訊科技股份有限
    公司於100 年11月2 日回覆本院函之說明，上開提醒所有網
    站瀏覽者面試時應注意安全事項之連結，上線時間分別為10
    0 年6 月15日及100 年8 月2 日（本院卷第23頁），被告顯
    然無從於100 年4 月12日交付提款卡及密碼「前」查閱上開
    連結內容，而對求職詐騙之手法提高警覺。上開一零四資訊
    科技股份有限公司函之說明雖又指出：若登入者係104 人力
    銀行網站之求職會員，其於登入會員中心後，頁面左側即有
    呈現「求職面試‧注意安全不失約：面試請勿交付提款卡、
    信用卡、身分證，不繳費、不購買，並準時赴約以免權益受
    損」等文字之明顯提醒視窗，該視窗係於99年6 月28日上線
    等情（本院卷第23至24頁），檢察官亦執此主張被告已獲提
    醒，惟觀諸一零四資訊科技股份有限公司100 年9 月27日函
    所附被告登入104 人力銀行網站之紀錄，被告於99年6 月28
    日上開提醒視窗上線後，至100 年4 月12日交付提款卡及密
    碼前，僅曾於100 年4 月11日晚上及100 年4 月12日上午登
    入該網站（基簡卷第57頁），被告能否於區區2 次登入該網
    站之經驗中，注意上開提醒視窗內之文字並留下深刻印象，
    已非無疑；況上開提醒視窗僅建議會員「勿交付提款卡…以
    免權益受損」，並未如100 年6 月15日始上線之「求職安全
    」連結進一步提到交付提款卡可能導致「淪為犯罪集團之洗
    錢工具」之後果，縱使被告曾經瀏覽上開提醒視窗之文字內
    容，仍難遽認其可藉此獲知詐騙集團向求職者索取提款卡及
    密碼之目的在取得洗錢工具，以向不特定民眾詐欺取財，是
    亦不足推論被告必有幫助他人犯詐欺取財罪之故意。
  (四)公訴意旨固又以：金融存款帳戶，事關存戶個人財產權益之
    保障，具有高度之專屬性、私密性，除非本人或與本人具密
    切之關係者，難認有何理由可自由流通使用該金融卡及密碼
    ，一般人亦均應妥為保管，此係吾人日常生活經驗與事理。
    且近來新聞媒體及金融機構，對於犯罪集團大量收購、借用
    帳戶使用，藉此逃避查緝，並勸阻民眾勿任意出售、借用帳
    戶之情事，均已強力宣導多時，被告為成年人，對社會環境
    有相當接觸，就金融存款帳戶之管理應有相當認識及生活經
    驗。若被告果係應徵工作，依常情只須繳交履歷表及身分證
    件，最多告諸求才者其存款帳戶之銀行及戶名帳號，以供存
    入薪資之用而已，何須將其金融卡與密碼交付他人，此實與
    一般應徵求職之常情有悖。然被告竟甘冒金融卡遭有心人士
    作為犯罪工具利用之危險，將帳戶之金融卡交付與真實姓名
    年籍不詳之成年人使用，並將金融卡密碼告知詐騙集團成員
    ，其應可預見該提款卡係供隱瞞資金流程及行為人身分，以
    從事詐欺犯罪使用，而為詐欺取財收取被害人匯入款項之帳
    戶無誤等語，主張被告有幫助詐欺取財之未必故意。惟按刑
    法上幫助之行為，須有幫助他人犯罪之意思，如無此種故意
    ，基於其他原因，以助成他人犯罪之結果，尚難以幫助論；
    且刑法關於犯罪之故意，係採希望主義，不但直接故意，須
    犯人對於構成犯罪之事實具備明知及有意使其發生之兩個要
    件，即間接故意，亦須犯人對於構成犯罪之事實預見其發生
    ，且其發生不違背犯人本意始成立（最高法院20年上字第10
    22號、22年上字第4229號判例意旨參照）。提供自己帳戶予
    他人之原因非一，蓄意犯罪者固然不少，因被騙、遺失而成
    為被害人之情形，亦所在多有，非必然出於幫助他人實施犯
    罪之故意，是提供帳戶之人是否成立犯罪，自應依證據證明
    之。而一般人對於社會事物之警覺性或風險評估，常因人而
    異，且與受教育程度、從事之職業、心智是否成熟，並無必
    然之關連，此觀諸詐騙集團之詐騙手法，屢經政府大力宣導
    及媒體大幅報導，卻仍常見高級知識分子受騙，即可明瞭！
    況近來因人頭帳戶取得困難，詐騙集團成員為取得人頭帳戶
    ，或以高價收購，或以詐騙方式取得，欺罔方式必係千變萬
    化，且有一套演練純熟、頗具說服力之說詞，手法更日趨細
    膩，若一般人不免因詐騙集團成員言語相誘而陷於錯誤，採
    行他人眼中不可思議之處置方式（即貿然交付鉅額財物），
    則金融機構帳戶之持有人因相同原因陷於錯誤、交付存摺及
    提款卡，洵屬可能！自不能以吾等客觀常人智識經驗、甚至
    從事犯罪偵查工作者之智識經驗為基準，遽予推論個案行為
    人必具相同警覺程度，而「對構成犯罪之事實必有預見」。
    本件被告在104 人力銀行網站刊登履歷求職後，經素不相識
    之人趁機以上述說詞要求其交付提款卡、告知密碼，未多加
    質問或察覺此間異狀，即予提供，似不合理。然被告對詐騙
    集團日新月異、詭譎多變之犯罪手法之辨識能力是否高於或
    等同於「一般常人」？未據檢察官舉證證明或提出相當之論
    述。被告固曾於100 年6 月30日檢察官訊問時供稱覺得對方
    有問題，可能要做非法的事情云云（100 年度偵字第2677號
    卷第68頁），其從未承認行為時知悉對方為「詐騙集團」成
    員，索取提款卡及密碼之目的在向他人「詐欺取財」，上開
    供述自有可能係因對方自稱從事八大行業、所提要求難以理
    解而產生之聯想，未必為對「詐欺取財」犯罪之認識。再者
    ，現今社會謀職不易，求職者為謀得工作，往往須順應潛在
    雇主之各種要求，被告行為時既心存儘快獲得錄用之壓力，
    有求於提供應徵機會之潛在雇主，而處在權力不對等之情境
    ，其受詐騙集團成員之花言巧語迷惑而失去平日應具備之判
    斷力，未及深入思考其中利弊得失，即順應潛在雇主之要求
    ，交付均已申辦多年、但當時幾無存款（因而在主觀上認為
    不致受騙造成自己財產損害，可以放心交付；而遇事優先考
    慮自己利害乃人性之常，不能謂有此心態便等同於對他人利
    害「不在意」或「無所謂」）之上開帳戶提款卡並將密碼告
    知對方，致遭詐騙集團利用，實與經驗法則無違。檢察官基
    於上述情事，即認被告可預見或認識系爭帳戶將遭詐騙集團
    利用，有幫助詐欺取財之未必故意，容有未恰。
  (五)末按，以一個正常理性人來說，如有意提供自己帳戶任令詐
    騙集團使用，當知此舉將使詐騙集團得以隱身幕後，享受鉅
    額不法暴利，自己卻將承受信用破產、同時遭檢警追查而負
    擔刑責、遭被害人求償而背負龐大債務之三重風險，必係需
    錢孔急、借貸無門，則豈有不於交付帳戶資料時當場索取相
    當對價，甘願無償提供之理？本件卷內卻無任何積極證據足
    證被告因交付提款卡而獲有對價，就此等不合情理之事，則
    未見檢察官有何說明。又如被告係有償提供上開帳戶予詐騙
    集團利用，衡情應已銀貨兩訖，除非帳戶發生問題須被告協
    助解決，或事先商定由詐騙集團成員於得手後通知被告報警
    、掛失以圖卸責，雙方殊無再行電話聯絡之必要，然被告於
    100 年4 月12日交付提款卡後，於100 年4 月13日又二度接
    獲對方來電，於100 年4 月15、16、18日均有主動去電與對
    方聯絡之舉動，更未於詐騙集團犯案得手後立即辦理補發提
    款卡、更換印鑑、報警或掛失之手續，由此更足徵被告並非
    將上開帳戶出售或出租予詐騙集團，前述經過之合理解釋乃
    ：使用0000000000號行動電話之人所屬詐騙集團，藉「應徵
    工作需要」之名義騙取上開帳戶提款卡及密碼，並因顧慮被
    告可能察覺異狀掛失帳戶或報警處理，於取得翌（13）日又
    以電話對被告虛與委蛇，鬆弛被告之戒心並拖延時間，隨即
    密集用以存提贓款，得手後即對已無利用價值之被告不予置
    理，被告則係因關切應徵工作進度，始有接連數日去電詢問
    之舉，益證被告交付提款卡及告知密碼時，並無幫助詐欺取
    財之故意，詐騙集團成員利用上開帳戶從事詐欺取財犯罪，
    衡情難謂不違背被告之本意！綜上說明，檢察官無非是在被
    告否認犯罪之情況下，忽略可供調查之104 人力銀行網站被
    告登錄資料、被告所使用行動電話通聯紀錄等可能有利於被
    告之證據，立於「一般常人」甚至「從事犯罪偵查工作者」
    之角度，僅以間接推論之方式，謂被告所辯均不可採信，並
    進一步認定被告具有幫助詐欺之不確定故意，其主張洵非足
    取，要難採為對被告不利事實之認定。
六、綜上各節所述，被告所有之上開帳戶固遭詐騙集團利用作為
    詐欺取財所得贓款之入帳帳戶，然被告之所以交付提款卡及
    告知密碼，確有可能係因求職受騙之緣故，難認其對於系爭
    帳戶將成為行騙工具之事實有所認識，則被告有無提供系爭
    帳戶供他人為詐欺取財使用之故意，顯有合理之懷疑存在。
    檢察官所舉之證據，尚無法證明被告確有幫助詐欺取財之故
    意，且本院綜合檢察官提出及卷內所有直接、間接證據，認
    為未能達到令通常一般之人均不致有所懷疑，而得確信被告
    有幫助詐欺取財犯行之程度。此外，復查無其他積極之證據
    ，足證被告有檢察官所指犯行，揆諸前揭法律規定及判例意
    旨，被告犯罪自屬不能證明，應諭知無罪之判決。
七、按法院審理之結果，認為不能證明被告犯罪，而為無罪之諭
    知，即無刑事訴訟法第154 條第2 項所謂「應依證據認定」
    之犯罪事實之存在。因此，同法第308 條前段規定，無罪之
    判決書只須記載主文及理由。而其理由之論敘，僅須與卷存
    證據資料相符，且與經驗法則、論理法則無違即可，所使用
    之證據亦不以具有證據能力者為限，即使不具證據能力之傳
    聞證據，亦非不得資為彈劾證據使用。故無罪之判決書，就
    傳聞證據是否例外具有證據能力，本無須於理由內論敘說明
    （最高法院100 年度台上字第2980號判決意旨參照）。本件
    經本院審理之結果，既認為不能證明被告犯罪，而為無罪之
    諭知，揆諸前揭說明，無須於理由內就各項證據有無證據能
    力為論敘，附此指明。
八、本院既認定被告為無罪，臺灣桃園地方法院檢察署檢察官以
    100 年度偵字第22417 號移送併案審理之被告另涉幫助詐欺
    取財罪嫌事實，自與本件不生任何事實上一罪或裁判上一罪
    之關係，該移送併案審理部分非本件原聲請簡易判決處刑效
    力所及，本院無從併予審判，應退由該署檢察官另為適當之
    處理，亦併此敘明。
九、據上論斷，應依刑事訴訟法第452 條、第301 條第1 項，判
    決如主文。
本案經檢察官黃佳權到庭執行職務。
中    華    民    國   100    年    12    月    20    日
                  刑事第二庭  審判長法  官  王福康
                                    法  官  高偉文
                                    法  官  羅貞元
以上正本證明與原本無異。
如不服本判決應於收受送達後10日內向本院提出上訴書狀，並應
敘述具體理由；其未敘述上訴理由者，應於上訴期間屆滿後20日
內向本院補提理由書(均須按他造當事人之人數附繕本)「切勿逕
送上級法院」。
中    華    民    國   100    年    12    月    20    日
                                    書記官  陳永祥